

SOBRE MÍ

Experimentado Administrador de Red y experto en levantamiento de proyectos informáticos, con un sólido historial en soporte integral a usuarios. Motivado por los desafíos tecnológicos y con gran entusiasmo por integrarme y contribuir al éxito de su equipo.

IDIOMAS

INGLÉS

CURSOS

DIMENSIÓN DE SERVICIO EN LAS MIPYME ARGÉ EDUCACIÓN

INGLÉS INTERMEDIO UNIVERSIDAD AUSTRAL DE CHILE

MANEJO DE EXTINTORES ACHS

ISO 9001-2008 AGES CONSULTORES

TÉCNICAS DE COMUNICACIÓN EFECTIVA ACHS

PRIMEROS AUXILIOS ACHS

CCNA - ROUTING & SWITCHING NETEC FEB. 2018 - MAR. 2018

DATOS PERSONALES

Fecha de nacimiento 28 ago. 1983

Nacionalidad Chilena

Estado Civil Soltero

HERIBERTO Mansilla

TÉCNICO NIVEL SUPERIOR ADMINISTRACIÓN Y SOPORTE DE REDES



Las Toninas s/n Balneario Pelluco, X Región, Chile, Puerto Montt, Chile



+56988320897

heriberto.mansilla@gmail.com

EXPERIENCIA LABORAL

OFICINA CONTABLE

Puerto Montt nov. 2002 - nov. 2004

TRUSAL S.A.

Puerto Montt sep. 2005 - mar. 2007

VICENTE S.A.

Puerto Montt nov. 2007 - mar. 2008

HOTELERA DON VICENTE S.A.

Puerto Montt abr. 2008 - Actualidad

Asistente de Contador

Práctica profesional como asistente de contador realizada en oficina de Sra. Sandra Oyarzún, Puerto Montt.

Asistente del departamento de informática

Trabajo como asistente del departamento de informática en Trusal S.A., realizando soporte a usuario, Puerto Montt.

Auditor Nocturno

Realizo implementación del proceso de auditoría nocturna en Hotelera Don Vicente S.A., Puerto Montt.

Encargado de Soporte TI

Encargado de soporte técnico y de gestionar proyectos informáticos, administrar la infraestructura de red en la empresa como soporte TI integral. Puerto Montt

EDUCACIÓN

INSTITUTO PROFESIONAL LA ARAUCANA

Puerto Montt 2014

UNIVERSIDAD DE LOS LAGOS

Puerto Montt 2023

Administración y Soporte de Redes

Ingeniería en Informática

HABILIDADES

NIVEL AVANZADO EN HARDWARE Y SOFTWARE

INSTALACIÓN Y MANTENCIÓN DE IMPRESORAS, LOCALES Y EN RED

SISTEMAS OPERATIVOS WINDOWS Y LINUX

CAPACIDAD DE INTEGRACIÓN Y TRABAJO EN EQUIPO

IMPLEMENTACIÓN Y MANTENIMIENTO DE ELEMENTOS DE NETWORKING

BACKUP DE DATOS

INGLES INTERMEDIO, HABLADO Y ESCRITO